臺灣高等法院高雄分院刑事裁定　　　　　94年度交抗字第86號
抗告人即　　甲○○
受處分人
上列抗告人因聲明異議案件，不服臺灣高雄地方法院中華民國94
年 5月30日裁定（94年度交聲字第18號），提起抗告，本院裁定
如下：
    主  文
抗告駁回。
    理  由
一、本件抗告意旨略以：按原裁定之法官個人主觀認為原處分機
    關之說詞為是，並無任何證據來證明事實，抗告人不服，爰
    請求撤銷原裁定云云。
二、按汽車駕駛人，行經有燈光號誌管制之交岔路口闖紅燈者，
    處新臺幣（下同）1,800 元以上、5,400 元以下罰鍰，道路
    交通管理處罰條例第53條定有明文；又汽車駕駛人有違反該
    條例第53條情形者，除依原條款處罰鍰外，並記違規點數 3
    點，同條例第63條第1項第3款亦有明定。
三、經查：
  (一)抗告人即受處分人甲○○於91年12月30日上午 2時55分許，
    駕駛車牌號碼Y4-027號營業小客車，沿高雄市○○路由西往
    東方向行駛，於行經該路與光華路交岔路口時，竟未遵行燈
    號指示，闖越紅燈行駛之事實，業經證人即舉發員警莊文清
    於原審結證稱：當天我與同事將巡邏車停在一心路之華僑銀
    行旁，我們已經簽完巡邏箱坐在車上準備綠燈起駛時，突然
    有一部計程車從對向車道闖越紅燈行駛而來，我們就迴轉去
    攔追該計程車，開到一心路與天山路口時才將該部計程車攔
    下來，當時我告知異議人他有闖越紅燈，但異議人答稱沒有
    ，並拒絕簽收舉發單，後來異議人有提出申訴，我也有簽具
    意見由我們分局函覆異議人等語（見原審卷第28頁），並有
    高雄市政府警察局前鎮分局92年1 月24日高市警前分字第
    1446號函稿1 份在卷可憑（見原審卷第31、32頁）。按交通
    警察掣單舉發違反道路交通管理處罰條例所列違規事實，本
    質上為行政處分，係公務員基於職務上權力，依法就特定具
    體事件所為具公法上效果之單方面行政行為，基於公務員為
    公法上行為具有公信力之原則，該行政行為當可被推定為真
    正；況當場舉發交通違規之事件，鑑於交通違規事實往往驟
    然而現、稍縱即逝，若硬性要求舉發員警不分違規情節，一
    律必須預留證據，俾便事後提出供法院審查，除有現實技術
    可行性之困難，勢將大幅提高交通管理之行政成本，並嚴重
    削弱道路交通管理之行政效能，此絕非立法者制定道路交通
    管理法規之本意；舉發交通違規行為之行政處分行為，除應
    遵循公正、公開與民主之程序，確保依法行政之原則，以保
    障人民權益，如何同步提高行政效能，亦應一併兼顧（行政
    程序法第1 條參照），此亦係現行法制就若干類型之行政處
    分明文規定可免記明理由，或毋需給予當事人陳述意見機會
    等規定之所由設（行政程序法第97條、第103 條參照），
    本件證人莊文清與抗告人素不相識，亦無仇怨，證人應無挾
    怨報復或甘冒偽證罪之風險而為虛偽陳述之理，足認其證詞
    自得採為本件事實認定之論據。
  (二)本件案發當時之現場舉發警員莊文清既已到庭證述如上；且
    異議人亦不否認在一心路與天山路口為警攔下（見原審卷第
    28頁），又無法提出對己有利之證據等情觀之，則證人莊文
    清既已明確證述抗告人有上揭違規之事實，抗告人空言否認
    有該違規行為，自難採信。
  (三)綜上所述，抗告人甲○○於91年12月30日上午 2時55分許，
    駕駛車牌號碼Y4-027號營業小客車，沿高雄市○○路由西往
    東方向行駛，於行經該路與光華路交岔路口時，竟未遵行燈
    號指示，闖越紅燈行駛之違規事實明確，原審以原處分機關
    依道路交通管理處罰條例第53條（裁決書舉發違反法條部分
    贅載第1項）、第63條第 1項第3款之規定，裁處抗告人罰鍰
    2,700元並記違規點數3點，核無違誤，因而駁回抗告人之異
    議，經核尚無不合，本件抗告為無理由，應予駁回。
四、據上論結，應依道路交通案件處理辦法第26條、刑事訴訟法
    第412 條，裁定如主文。
中　　華　　民　　國　　94　　年　　7 　　月　20　　日
                  刑事第七庭    審判長法　官  莊飛宗
                                      法　官  黃三友
                                      法　官  黃憲文
以上正本證明與原本無異。
不得再抗告。
中　　華　　民　　國　　94　　年　　7 　　月　21　　日
　　　　　　　　　　　　　　　　　　　書記官  葉淑華
